# Accretion to redemption value of redeemable non-controlling interests

提问人：lwkey 时间：2012-09-24 15:46:58
Accretion to redemption value of redeemable non-controlling interests 请问高手，这是一个什么概念？国内利润表没有对应项目？谢谢！

回答人：chenyiwei
不清楚具体背景？是否为对少数股权的可赎回价值的计息？如果是，则可能在国内准则下更加接近于财务费用的核算内容。